【裁判字號】    99,軍上,4
【裁判日期】    990927
【裁判案由】    違反毒品危害防制條例
【裁判全文】
臺灣高等法院臺中分院刑事判決           99年度軍上字第4號
上  訴  人
即  被  告  甲○○
上列上訴人因違反毒品危害防制條例案件，不服國防部高等軍事
法院99年度上更(一)字第3號中華民國99年8月4日第一審判決（
起訴案號：國防部中部地方軍事法院檢察署98年度偵字第39號）
，提起上訴，本院判決如下：
    主  文
上訴駁回。
    理  由
一、按當事人不服高等軍事法院宣告有期徒刑之上訴判決者，得
    以判決違背法令為理由，向高等法院提起上訴；又上訴高等
    法院之案件，準用刑事訴訟法關於上訴第三審之規定，軍事
    審判法第181條第5項、第206條第1項但書分別定有明文。據
    此，本院受理有關軍事法院移送審判之上訴案件，應準用刑
    事訴訟法關於上訴第三審之規定。而提起第三審上訴，應以
    原判決違背法令為理由，係屬法定要件。如果上訴理由狀並
    未依據卷內訴訟資料，具體指摘原判決不適用何種法則或如
    何適用不當，自應認其上訴為違背法律上之程式；或上訴理
    由狀，雖指摘原判決有違背法令，但未指明原判決有如何違
    法事由之具體情事，僅泛言有何條款之違法而無具體情事，
    或顯與法律規定得為第三審上訴理由之違法情形不相適合者
    ，均應認其上訴為違背法律上之程式，予以駁回，此有最高
    法院76年臺上字第5771號判例意旨足資參照。
二、本件原判決依憑上訴人即被告甲○○（下稱被告）坦承於民
    國98年2月24日4時許，接獲林思惠來電後，即前往林思惠位
    於雲林縣斗六市○○街25號11樓租屋處之事實，而證人陳鏡
    如、賴玉珊、林思惠亦均證稱當日僅被告單獨至渠等租屋處
    ，何嘉祐並未前來，及證人陳鏡如、賴玉珊2人如何與被告
    聯絡購買毒品、數量、金額之證詞，而證人何嘉祐否認案發
    時有與被告一同前往林思惠等人住處之證詞，卷附陳鏡如、
    賴玉珊有施用MDMA（搖頭丸）、愷他命之尿液檢驗報告2紙
    及被告所有Sony-Erisson行動電話1支等證據資料，認被告
    有其事實欄所載之販賣第二、三級毒品犯行，且敘明上訴人
    否認該犯行，辯稱：係陪同何嘉祐前往林思惠租屋處交易毒
    品，本身並無販賣第二、三級毒品云云，為不足採，亦依調
    查所得證據，於理由內詳予指駁、說明。因認被告犯行明確
    ，而撤銷第一審有罪部分之科刑判決，改判仍論處上訴人販
    賣第二級毒品罪刑，已詳述所憑之證據及其認定之理由。
三、被告第三審上訴意旨略以：證人陳鏡如、賴玉珊、林思惠、
    洪宇凡（改名為黃宇芃）等人既係吸毒者，其供出毒品之來
    源具有法定減刑之誘因，且本件檢警並未在被告之住處查獲
    有關販毒之其他相關證物，自不得僅以上開證人有瑕疵之證
    詞即為被告有販毒犯行之不利認定，檢察官就被告販賣第二
    級毒品之犯行並未提出補強證據，依「無罪推定原則」，應
    將原判決撤銷，改諭知無罪之判決云云。
四、經查：
  (一)按犯罪事實之認定，證據之取捨及其證明力之判斷，乃事實
    審法院自由判斷之職權，如其取捨不違背經驗法則與論理法
    則，即不得指為違法，而據為上訴第三審之理由。又證人之
    證言縱令先後未盡相符，但事實審法院本於審理時所得之心
    證，就其證言一部分認為確實可信予以採取，原非證據法則
    所不許。本件原判決綜合全案證據資料，而為被告上揭犯罪
    之認定，已說明證人陳鏡如、賴玉珊就毒品交易之次數、地
    點及其他交易細節等之陳述，前後歧異，依調查所得心證採
    信其2人所稱以行動電話聯絡交易搖頭丸、愷他命，由陳鏡
    如以新台幣（下同）1,000元向被告購買搖頭丸1顆及愷他命
    2 包，另賴玉珊以1,000元向被告購買搖頭丸1顆及愷他命1
    包，摒棄被告否認犯罪之辯解，復斟酌被告並不否認當日凌
    晨4時有前往林思惠等租屋處，且林思惠、陳鏡如確實分別
    於同日4時18分58秒、4時27分41秒，以林思惠之行動電話撥
    打被告之行動電話，被告對此亦不否認；且原判決亦敘明證
    人賴玉珊前後證言雖有不同，何以採信其偵查中證詞之理由
    綦詳。原審所為論斷與說明，核無採證違法或與客觀存在之
    經驗及論理法則相違之情形，且屬事實審法院取捨證據職權
    之適法行使，尚難漫指為違法。
  (二)次按施用毒品者供出毒品來源，因而破獲者，得減輕其刑，
    是該毒品來源之證言，屬有利於己之供述，縱無瑕疵，固不
    得作為認定犯罪之唯一證據，仍須以補強證據證明確與事實
    相符，但所謂「補強證據」係指除該供述本身外，其他足以
    佐證該供述確具有相當程度真實性之證據而言。其所補強者
    ，不以事實之全部為必要，祇須因補強證據與該供述相互印
    證，依社會通念，足使犯罪事實獲得確信者，即足當之。本
    件證人陳鏡如於偵、審中，及賴玉珊於偵查中均指證有向被
    告購毒，並參酌被告自承當日凌晨4時許有接獲林思惠、賴
    玉珊之來電，旋即前往林思惠之租屋處，亦印證陳鏡如、賴
    玉珊證詞確具相當真實性；參以陳鏡如、賴玉珊係於98 年2
    月25日因涉犯毒品案件遭警查獲到案，其2人於同年4月28日
    製作詢問筆錄時，經軍法警察官憲兵上尉主動詢問時，始供
    出被告為其購毒之對象並進而指認，有詢問筆錄可憑（見偵
    查卷第10至15頁），尚難認其有為己減刑而故為誣指之可能
    ，且非執為認定被告犯罪之唯一證據。原審依憑陳鏡如、賴
    玉珊、林思惠之指證及其他相關證據而為被告不利之認定，
    難認有理由不備之違法。
  (三)綜上，原審法院所為論斷，既已敘明其所憑之證據及認定之
    理由，且從形式觀察，原判決並無足以影響判決結果之違法
    情形存在。被告執上揭理由上訴指摘原審判決違法，無非就
    原審採證認事之職權行使及原判決理由已說明之事項，再為
    爭執，並非依據卷內訴訟資料所為之具體指摘，均非適法之
    上訴第三審理由，顯與法定上訴之形式要件不符，其上訴違
    背法律上之程式，應予駁回。
據上論斷，應依軍事審判法第206條第1項、刑事訴訟法第395條
前段，判決如主文。
中    華    民    國    99    年    9     月    27    日
            刑事第五庭  審判長法  官  趙  春  碧
                              法  官  林  宜  民
                              法  官  卓  進  仕
以上正本證明與原本無異。
不得上訴。
                              書記官  郭  振  祥
中    華    民    國    99    年    9     月    27    日

司法院資訊處製作；財團法人民間司法改革基金會備份。
